臺灣臺北地方法院刑事判決　 93年度易字第1765號
公　訴　人　臺灣臺北地方法院檢察署檢察官
被　　　告　丙○○
上列被告因案件，經檢察官提起公訴（93年度調偵字488 號），
本院判決如下：
    主    文
丙○○傷害人之身體，處罰金壹萬元，如易服勞役，以佰元折
算壹日。
    事    實
一、丙○○前於民國93年1月間，為居住於臺北縣新店市○○○路
    ○段10之1之12之乙○○裝潢房屋。惟裝潢完成後，二人因就
    裝潢款項之數額有所爭議，乙○○遂不願支付任何款項。同
    年6 月21日11時許，丙○○因乙○○遲不支付款項以致遭裝
    潢工人催討，遂與其妻丁○○共同至乙○○前揭位於臺北縣
    新店市○○○路○ 段10之1之12之住處，請求乙○○支付裝潢
    款項。詎料乙○○仍不願意支付任何款項，丙○○遂心生不
    滿，以其所有之鑰匙敲擊乙○○屋內之桌子（未達毀損之程
    度）。乙○○見此情形即至屋內電話旁欲撥打110 號報警處
    理，然乙○○此舉使丙○○更為不滿，丙○○乃基於妨礙乙○○撥打電話報警此權利及傷害乙○○之犯意，先對乙○○
    以強將其身體由電話旁拉離此強暴方法，不使乙○○撥打電
    話報警，並隨以手揮擊乙○○之頭部，使乙○○受有頭部創
    傷之傷勢。
二、案經乙○○訴經臺北縣政府警察局新店分局報請臺灣臺北地
    方法院檢察署檢察官偵查起訴。
    理    由
一、訊據被告丙○○，對於曾於前揭時地與告訴人乙○○發生爭
    執一情固予承認，惟矢口否認有何以強暴手段妨害告訴人行
    使撥打電話報警之權利及傷害告訴人之情，辯稱並未對告訴
    人施以任何強暴手段或傷害告訴人，當時只是將告訴人之電
    話撥開而已云云。查被告於前揭時地，因見告訴人不願支付
    裝潢款項，曾先以鑰匙告訴人屋內之桌子，並於見告訴人欲
    報警之際，先對告訴人以強將其身體由電話旁拉離此強暴方
    法，不使告訴人撥打電話報警，並隨以手揮擊告訴人之頭部
    ，使告訴人受有頭部創傷之傷勢等情，業據證人即告訴人於
    本院審理中結證明確（見本院94年3月1 日審判筆錄第3頁至
    第8頁），並有天主教耕莘醫院93年6月21日乙診門字第6071
    號診斷證明書附於本院卷可資佐證（附於本院前揭審判筆錄
    後），此情已足認定。當時在場之證人丁○○雖於本院審理
    中，證稱被告並無傷害告訴人及以強暴妨害告訴人行使撥打
    電話報警之權利云云（見本院前揭審判筆錄第8 頁至第10頁
    ），惟證人丁○○係被告之配偶（此已據被告、告訴人及證
    人丁○○陳述屬實），其證詞較諸一般客觀之第三人，自較
    有維護被告之可能，是該證人證據證明力較低，並不得僅以
    其證言，即為被告有利之認定；徵諸證人丁○○亦證稱被告
    當時甚為生氣，且有拿鑰匙敲打桌子之情等（同見本院前揭
    審判筆錄第9 頁），足證當時盛怒中之被告應確有告訴人所
    述之強制及傷害行為，否則告訴人該日驗傷結果應不致受有
    頭部創傷之傷勢，是並不得以證人丁○○之證詞為被告有利
    之認定。從而本件事證明確，被告犯行已堪認定，其所辯並
    不足採。
二、核被告所為，係犯刑法第304條第1 項之強制罪及刑法第277
    條第1 項之傷害罪。被告所犯二罪間，有方法結果之牽連關
    係，係牽連犯，應依刑法第55條後段之規定，從一重論以傷
    害罪。爰審酌被告係因為告訴人始終不願支付任何裝潢款項
    ，方為本件犯行，告訴人所受傷勢輕微，被告犯罪所生之損
    害尚非重大及其他一切情狀，從輕量處如主文所示之刑，並
    諭知易服勞役之折算標準。
三、又本件事證已臻明確，檢察官於本院審理中請求將證人丁○○送測謊鑑定，依刑事訴訟法第163條之2第2項第3款之規定
    ，並無庸再行調查，併此敘明。
據上論斷，應依刑事訴訟法第299條第1項前段，刑法第304條第1
項、第277條第1 項、第55條、第42條第2項前段，罰金罰鍰提高
標準條例第1條前段、第2條，判決如主文。
本案經檢察官甲○○到庭執行職務
中　　華　　民　　國　　94　　年　　3 　　月　　15　　日
                  刑事第十四庭審判長法  官  吳靜怡
                                    法  官  孫萍萍
                                    法  官  吳冠霆
上正本證明與原本無異。
如不服本判決，應於判決送達後10日內向本院提出上訴狀（應抄
附繕本）。告訴人或被害人如對於本判決不服者，應具備理由請
求檢察官上訴，其上訴期間之計算係以檢察官收受判決正本之日
期為準。
                                    書記官  楊文祥
中　　華　　民　　國　　94　　年　　3 　　月　　16　　日
附錄法條：刑法第277條、第304條（註明：罰金部分已提高十倍
）
中華民國刑法第277條
 (普通傷害罪)
傷害人之身體或健康者，處三年以下有期徒刑、拘役或一千元以
下罰金。
犯前項之罪因而致人於死者，處無期徒刑或七年以上有期徒刑；
致重傷者，處三年以上十年以下有期徒刑。
中華民國刑法第304條
 (強制罪)
以強暴、脅迫使人行無義務之事或妨害人行使權利者，處三年以
下有期徒刑、拘役或三百元以下罰金。
前項之未遂犯罰之。
